【裁判字號】    97,交聲,596
【裁判日期】    971028
【裁判案由】    違反道路交通管理處罰條例聲明異議
【裁判全文】
臺灣士林地方法院交通事件裁定         97年度交聲字第596號
原處分機關  臺北市交通事件裁決所
異  議  人
即受處分人  甲○○
上列異議人即受處分人因違反道路交通管理處罰條例案件，對於
臺北市交通事件裁決所97年5 月2 日所為之處分（原處分案號：
北市裁二字第裁22-A06WQJ964號），聲明異議，本院裁定如下：
    主  文
異議駁回。
    理  由
一、按汽車駕駛人在設有禁止停車標線之處所停車者，處新臺幣
    （下同）600 元以上1,200 元以下罰鍰，道路交通管理處罰
    條例第56條第1 項第4 款定有明文。
二、原處分意旨略以：異議人即受處分人（下稱異議人）甲○○
    所有之車牌號碼8E-8988 號自用一般小客貨車，於民國97年
    4 月10日18時24分許，違規停放在臺北市○○○路○ 段226
    號前之劃設黃線路段，經警拍照採證後，逕行掣單舉發在「
    在設有禁止停車標線處所停車」之違規，爰依道路交通管理
    處罰條例第56條第1 項第4 款，裁處罰鍰900 元等語。
三、聲明異議意旨略以：本件舉發違規地點即敦化南路第1 段22
    6 號前雖劃設黃線，然另設有「裝卸專用區」之標誌，該標
    誌上固顯示該路段於上午9 時至17時為貨車裝卸專用區，並
    限停20分鐘，但並未如同其他「裝卸專用區」標誌（如本件
    違規地點附近之忠孝東路上標誌）尚標示於17時至9 時禁止
    停車等內容，故伊認為本件舉發違規地點於9 時至17時「以
    外」之時段仍可停車卸貨，且不受20分鐘之限制。又經伊撥
    打該標誌牌面上服務專線詢問可否於下午5 時至翌日上午9
    時停車卸貨，對方亦予肯定之回答，詎仍遭以違規停車裁罰
    ，實難甘服云云。
四、本院查：
(一)異議人即受處分人甲○○所有之車牌號碼8E-8988 號自用一
    般小客貨車，於上開時點，停放在臺北市○○○路○ 段226
    號前，經警拍照存證後，逕行製單舉發違規之事實，為異議
    人所是認，並有彩色採證照片附卷可稽（附於本院卷第14頁
    ），應甚明確；而由上開採證照片觀之，異議人車輛係停放
    於劃設有禁止停車之黃線處所，且車輛大燈關閉，復經臺北
    市政府警察局交通警察大隊函覆以：本件舉發當時，該違規
    車輛熄火，未能保持立即行駛之狀態等情明確（附於本院卷
    第16頁），足認異議人之車輛於舉發當時並非臨時停車；又
    查異議人所有之車輛固屬客貨車，且本件舉發違規地點另設
    有貨車裝卸專用停車區標誌牌面，有前開現場照片在卷可考
    ，然該標誌牌面上明確標示「09：00-17 ：00」等字樣，顯
    見駕駛人僅得於該時段停放車輛從事貨物裝卸，該時段以外
    之時間，仍屬黃線路段而禁止停車，是本件異議人車輛於該
    准許停放貨車裝卸貨物時段外之18時24分停放該址，其違規
    事實甚為灼然。
(二)至異議人雖以前開情詞置辯，惟查：本件舉發違規地點所設
    立之貨車裝卸專用停車區標誌牌面，對於開放停車裝卸貨物
    之時段之說明甚為明確，縱未贅載於該時段以外禁止停車卸
    貨之圖說，亦不致引發爭議或指示不明之情事，況若於該標
    示牌面上所載時段以外之其他時段亦得停車裝卸貨物，則何
    需在該等標誌牌面另註明「09：00-17 ：00」等字樣，異議
    人雖又辯稱該時段之標示，意在進一步說明於該時段以外之
    裝卸貨物則可不受牌面上所示「限停20分鐘」之限制云云，
    果真如此，即謂自17時起至翌日上午9 時之間，貨車可一直
    停放裝卸貨，則該等路段繪製黃線所欲達成目的豈非落空，
    是此等解釋方式，顯不合理；至異議人雖另以因其他附近路
    段之相類似牌面，尚有特別標示「自17時起至翌日上午9 時
    禁止停車」之內容，且其曾依前開號誌牌面所載專線電詢服
    務人員可否於牌面規範時段以外之時間停車，亦得對方明確
    肯定之表示云云，主張因此而誤認於本件舉發違規時點亦得
    停車裝卸貨物，然本件異議人之車輛於遭舉發違規時點停放
    時，大燈熄滅，且引擎熄火，顯非臨時停車裝卸貨物，業據
    認定如前，是縱令此部分所辯屬實，亦不得據為主張免罰之
    正當事由。
五、綜上所述，異議人所有之車輛，確有於前揭時間，在設有禁
    止停車標線之處所停車之違規行為無訛，從而，原處分機關
    依首揭道路交通管理處罰條例第56條第1 項第4 款之規定，
    裁處車輛所有人即異議人罰鍰900 元，尚無違誤之處。異議
    人猶執前詞否認違規，為無理由，自應將其異議駁回。
據上論斷，應依道路交通案件處理辦法第19條，裁定如主文。
中    華    民    國    97    年    10    月    28    日
                    交通法庭法  官  吳祚丞
以上正本證明與原本無異。
如不服本裁定應於送達後5 日內，向本院提出抗告書狀。
                            書記官  方蘭芬
中    華    民    國    97    年    10    月    28    日


司法院資訊處製作；財團法人民間司法改革基金會備份。
